【裁判字號】    95,簡上,357
【裁判日期】    950724
【裁判案由】    竊盜
【裁判全文】
臺灣高雄地方法院刑事判決             95年度簡上字第357號
上  訴  人  臺灣高雄地方法院檢察署檢察官
被      告  甲○○
                    （另案在臺灣高雄第二監獄執行中）
上列上訴人因被告竊盜案件，不服本院高雄簡易庭中華民國95年
3 月8 日95年度簡字第1257號第一審刑事簡易判決（聲請簡易判
決處刑案號：95年度偵字第4632號），提起上訴，並移送併辦（
95年度速偵字第146 號、95年度偵字第15651 號），本院管轄之
第二審合議庭判決如下：
    主  文
上訴駁回。
    理  由
一、按對於簡易判決有不服者，得上訴於管轄之第二審地方法院
    合議庭；上訴期間為10日，自送達判決後起算，但判決宣示
    後送達前之上訴，亦有效力；又管轄第二審之地方法院合議
    庭認為上訴不合法律上之程式，且無從補正者，應以判決駁
    回之，並得不經言詞辯論為之，刑事訴訟法第455 條之1 第
    1 項、第3 項、第349 條、第367 條、第372 條分別明揭其
    旨。
二、再者，上訴乃當事人對於下級法院判決有所不服請求救濟之
    方法，故應於判決宣示後始得為之，如於判決宣示前預向上
    級法院提起上訴，縱在上訴法院調卷時業已判決，其上訴仍
    難認合法，司法院院解字第3861號解釋意旨可資參照。判決
    應宣示之，但不經言詞辯論之判決，不在此限，刑事訴訟法
    第224 條第1 項定有明文，又裁判製作裁判書者，除有特別
    規定外，應以正本送達於當事人、代理人、辯護人及其他受
    裁判之人，同法第227 條第1 項亦有明定，是裁判如經宣示
    者，於宣示時對外發生效力，如未經宣示、公告時，則於該
    裁判送達於當事人、代理人、辯護人或其他受裁判之人時，
    始對外發生裁判之效力，此有最高法院90年度臺非字第243
    號、95年度臺非字第99號判決意旨可循。又對於簡易判決有
    不服者，得上訴於管轄之第二審地方法院合議庭，其上訴準
    用刑事訴訟法第3 編第1 章及第2 章規定，此為同法第455
    條第3 項所明定，是檢察官或被告不服地方法院簡易庭判決
    ，於判決宣示後送達前提起上訴者，亦有效力，而所謂宣示
    ，指將裁判意旨對外表示而言，宣示方式並無限制，於法院
    當庭對外表示，或以函文通知，抑張貼在公布欄或電腦網站
    等，供人閱覽者，均屬之，最高法院95年度臺非字第32號判
    決意旨論述綦詳。準此以觀，法院所為之判決須對外表示始
    得以發生羈束力，如僅制作判決書，尚未依法定之宣告或送
    達程序而對外表示者，實際不過係一種裁判文稿，對外尚不
    發生效力，自無羈束力可言，倘若在此時提起上訴，尚非適
    法。依原審判決書所載，本件原承辦法官製作判決書之時間
    為民國95年3 月8 日，書記官亦於同日收受原本，而檢察官
    向本院提起上訴之時間則為95年3 月10日，此觀諸本院收文
    章戳甚明，茲應審究者，厥為檢察官提起上訴之時，原審判
    決是否業已對外發生效力。
三、經查：本件係以刑事簡易判決處刑之案件，毋庸依刑事訴訟
    法第225 條第1 項、第3 項規定宣示判決及公告，是尚無從
    以此審認原審判決之生效時間。其次，原審判決內容係於95
    年3 月22日晚間電腦連線上傳至司法院，隔1 或2 日司法院
    進行轉檔後再張貼於網站供民眾查詢，至被告之電腦連線前
    科紀錄部分，原審判決結果係於95年4 月4 日送至本院資料
    室，本院資料室於95年4 月6 日查收，查收後再進行登載前
    科資料之相關事宜等情，有本院公務電話紀錄及判決書登簿
    資料附卷可參，是原審判決情形登載於電腦網站及前科紀錄
    上之時間，均在檢察官提起上訴之後。另觀諸原審卷附送達
    證書，原審判決正本最先送達之對象係於94年3 月24日送達
    予被告甲○○及被害人乙○○，此時間亦在檢察官提起上訴
    之後。至於提起上訴之檢察官係如何得知原審判決結果一節
    ，經本院函詢結果，因案件繁多，事隔久遠已不復記憶，此
    有臺灣高雄地方法院檢察署95年7 月3 日雄檢博火95上293
    字第49447 號函附卷可稽。綜上以觀，本件並無事證可認檢
    察官提起上訴之時，原審判決業已對外生效，從而，揆諸前
    揭說明，其提起本件上訴於法律上之程式尚有違悖，爰不經
    言詞辯論逕予駁回。
四、併辦意旨略以：（一）95年度速偵字第146 號：被告意圖為
    自己不法之所有，於95年3 月6 日18時許，在高雄市○○○
    路與四維路口，徒手竊取邱鎮隆所有放置於自小貨車內之角
    向磨光機、十字螺絲電機機各1 臺，得手後將之置於腳踏車
    上，欲逃離之際，為警當場查獲；（二）95年度偵字第1565
    1 號：被告與另案被告郭家瑞（另行聲請簡易判決處刑）2
    人基於共同意圖為自己不法所有之概括犯意聯絡，於95年4
    月6 日7 時30分許，在高雄市○鎮區○道路63號旁倉庫內，
    徒手竊取徐景騰所有之輪胎鋼圈5 只，得手後持以前往位於
    高雄市○鎮區○○路296 巷1 號不知情之張明賢所經營之資
    源回收場販賣，2 人復承前之概括犯意聯絡，於同日15時許
    ，前往上開倉庫內徒手竊取徐景騰之輪胎鋼圈7 只得手，於
    同日15時30分許，前往前開資源回收場與張明賢洽談價格時
    ，為警當場查獲，始查悉上情。因認被告涉有刑法第320 條
    第1 項之竊盜罪嫌，且與原審判決之事實有裁判上一罪之連
    續犯關係，而移送併案審理等情。經查，本件檢察官提起上
    訴於法律上之程式尚有違悖，應從程序上予以駁回，業如前
    述，則移送併辦部分，本院尚無從予以審究，應退回檢察官
    另行依法處理。
據上論斷，應依刑事訴訟法第455 條之1 第1 項、第3 項、第36
7 條前段、第372條，判決如主文。
中    華    民    國    95    年    7     月    24    日
                  鳳山刑事第二庭審判長法  官 邱明弘
                                      法  官 李嘉益
                                      法  官 譚德周
以上正本證明與原本無異。
不得上訴。
中    華    民    國    95    年    7     月    24    日
                                      書記官 廖美玲


司法院資訊處製作；財團法人民間司法改革基金會備份。
